【裁判字號】    89,交抗,13
【裁判日期】    890224
【裁判案由】    聲明異議
【裁判全文】
臺灣高等法院臺南分院刑事裁定              八十九年度交抗字第一三號    Ｃ
      抗  告  人  甲  ○  ○
右列抗告人因違反交通管理處罰條例案件，不服臺灣雲林地方法院中華民國八十九年
一月四日所為裁定（八十八年度交聲字第二九號）提起抗告，本院裁定如左:
      主      文
抗告駁回。
      理      由
一、本件抗告意旨略以：抗告人於民國八十八年九月九日十二時五十五分許，固有將
    所駕之車號ＳＱ─四五八五號自用小客車停放在雲林縣斗六市○○路與民生南路
    之交岔路口處之事實，惟無妨害交通之情形，因停車之位置很隱密，不會阻礙交
    通，但該車仍被拖吊至拖吊場，並經交通部公路局嘉義區監理所雲林監理站裁決
    處罰鍰新臺幣六百元，並應於八十八年十日二月日到案，如逾期則罰新臺幣一千
    二百元。然因現場並未劃有紅、黃警告線，且有天然屏障電線桿及商家門口出入
    階梯與盆景，應非在禁止臨時停車處所停車，原審未予明查，所載與事實不符，
    為此提起抗告云云。
二、按汽車駕駛人在交岔路口臨時停車者，處新台幣三百元以上六百元以下罰鍰；又
    汽車駕駛人在禁止臨時停車處所停車者，處新台幣六百元以上一千二百元以下罰
    鍰，道路交通管理處罰條例第五十五條第二款、五十六條第一項第一款分別定有
    明文。本件異議人甲○○固不否認於八十八年九月九日十二時五十五分許，將其
    所駕之車號ＳＱ─四五八五號自用小客車停放在雲林縣斗六市○○路與民生南路
    之交岔路口處之事實，惟否認有何妨害交通之情形，辯稱：伊停車之位置很隱密
    ，不會阻礙交通，且當時尚有多輛車停放在該處，卻僅伊之車被拖吊云云。經查
    ：異議人違規將車停放於交岔路口之事實，經其自承在卷，並據證人即當時到現
    場執行拖吊之員警黃俊霖到庭結證甚詳，核與異議人供述之情節大致相符，並有
    異議人所提之照片二紙附卷可相參佐。是異議人已有違反道路交通管理處罰條例
    第五十五條第二款規定，在交岔路口之禁止臨時停車處所停車之事實甚明，則原
    處分機關依同法第五十六條第一項第一款之規定，認異議人有「在禁止臨時停車
    處所停車」之違規停車事實，據以裁罰異議人「罰鍰新台幣六百元；如逾期應到
    案日期，則罰新台幣一千二百元」。異議人辯稱其停車位置並未劃紅、黃警告線
    ，且有天然屏障電線桿及商家門口出入階梯與盆景，其停車不會阻礙交通等語，
    顯係就裁罰所依據之法條，有所誤解。至其另辯稱其停車時，該處尚停有他車，
    為何僅拖吊其車云云。經查此為證人黃俊霖所否認，且縱有其情，亦無解於其違
    規事實之成立，仍不足採為有利於異議人之認定。
三、綜上所述，上開道路交通管理處罰條例第五十五條第二款，乃交岔路口禁止臨時
    停車之規定，抗告人於該禁止臨時停車之路口停車，原處分機關援引上開規定，
    裁處抗告人罰鍰新台幣六百元，並諭知如逾期到案，則罰新台幣一千二百元，於
    法並無不合，裁罰金額亦無不當，原審法院予以維持原處分，駁回抗告人之聲明
    異議，核無不合。抗告意旨猶執前述情詞，指摘原裁定不當，為無理由，應予駁
    回。
據上論斷，應依道路交通案件處理辦法第二十六條，刑事訴訟法第四百十二條，裁定
如主文。
中    華    民    國      八十九      年      二      月      二十四    日
                                  臺灣高等法院臺南分院刑事第二庭
                                      審判長法官  游    明    仁
                                            法官  呂    佳    徵
                                            法官  李    文    福
右正本證明與原本無異。
不得再抗告。
                                      法院書記官  徐    瑞    清
中    華    民    國      八十九      年      二      月      二十五    日


司法院資訊處製作；財團法人民間司法改革基金會備份。
